臺灣屏東地方法院民事判決
111年度潮簡字第66號
原      告  盈億資產開發有限公司

法定代理人  黃盈源    
被      告  韓立豪  
            林春霞  
上列當事人間請求給付票款事件，本院於民國111年11月8日言詞
辯論終結，判決如下：
    主      文
被告韓立豪應給付原告新臺幣貳拾肆萬元，及自民國111年4月8
日起至清償日止，按年息百分之6計算之利息。
原告其餘之訴駁回。
訴訟費用由被告韓立豪負擔二分之一，餘由原告負擔。
本判決原告勝訴部分得假執行。但被告韓立豪如以新臺幣貳拾肆
萬元為原告預供擔保，得免為假執行。
　　事實及理由
壹、程序部分： 
    按簡易訴訟之訴狀送達後，原告不得將原訴變更或追加他訴
    ，但請求之基礎事實同一者，不在此限。民事訴訟法第255
    條第1項但書第2款、第436條第2項各有明定。查原告起訴之
    請求嗣變更如下述（本院卷第4、25頁），核屬基礎事實同
    一之請求，於法有據。　
貳、實體部分：
一、原告主張：被告韓立豪於民國110年4月15日向訴外人林宥宏
    借款新臺幣(下同)24萬元，與其母即被告林春霞簽發如附表
    編號1、2所示本票(下合稱系爭本票)擔保，原告於110年8月
    15日受讓林宥宏前揭債權及本票，向被告催討未獲清償，爰
    依票據之法律關係提起本件訴訟，並聲明：被告應連帶給付
    原告24萬元，及自言詞辯論筆錄影本送達翌日起至清償日止
    ，按年息6%計算之利息。
二、被告方面：
　㈠被告韓立豪：不認識原告，未在系爭本票簽名蓋指印，被告
    林春霞也未授權我簽名，我有跟綽號「凱」之人借款6萬元
    ，還剩下4萬元未清償，該負責不會逃避等語，資為抗辯，
    並聲明：原告之訴駁回。
　㈡被告林春霞：不認識原告，未授權任何人在系爭本票簽名等
    語，資為抗辯，並聲明：原告之訴駁回。
三、得心證之理由：
  ㈠按在票據上簽名者，依票上所載文義負責；本票發票人所負
    責任，與匯票承兌人同；發票人得記載對於票據金額支付利
    息及其利率。利率未經載明時，定為年利六釐。利息自發票
    日起算，但有特約者，不在此限；執票人向本票債務人行使
    追索權時，得要求自到期日起如無約定利率者，依年利六釐
    計算之利息，票據法第5條第1項、第121條、第124條準用第
    28條、第97條第1項第2款分別定有明文。次按當事人主張有
    利於己之事實者，就其事實有舉證之責任，民事訴訟法第27
    7條前段亦有明定。又按票據為無因證券，僅票據債權人就
    票據作成前之債務關係，無庸證明其原因而已。至該票據本
    身是否真正，即是否為發票人所作成，則應由票據債權人負
    證明之責，此觀民事訴訟法第277條規定之法理至明（最高
    法院86年度台上字第2097號判決意旨參照）。又按票據乃文
    義證券及無因證券，票據上之權利義務悉依票上所載文義定
    之，與其基礎之原因關係各自獨立，票據上權利之行使不以
    其原因關係存在為前提。執票人行使票據上權利時，就其基
    礎之原因關係確係有效存在不負舉證責任。且若票據債務人
    以自己與執票人間所存抗辯之事由對抗執票人，依票據法第
    十三條規定觀之雖非法所不許，仍應先由票據債務人就該抗
    辯事由之基礎原因關係負舉證之責任。惟當票據基礎之原因
    關係確立後，法院就此項原因關係進行實體審理時，當事人
    於該原因關係是否有效成立或已否消滅等事項有所爭執，即
    應適用各該法律關係之舉證責任分配原則，而非猶悉令票據
    債務人負舉證責任（最高法院105年度台簡上字第1號判決意
    旨參照）。
  ㈡經查，就系爭本票之真正與否，本院經原告聲請將系爭本票
    原本(附表編號1、2各為甲1、甲2類資料)，及被告當庭書寫
    姓名、按捺指印、郵政存簿儲金立帳申請書、第一銀行各類
    存款開戶暨往來業務項目申請書、補領國民身分證申請書等
    原本(被告韓立豪之文件下稱乙類資料；被告林春霞之文件
    下稱丙類資料，詳本院卷第89-90頁)，送法務部調查局作筆
    跡、指紋鑑定，鑑定結果為：甲1、甲2類資料上「韓立豪」
    筆跡與乙類資料上「韓立豪」等筆跡筆劃特徵相同；甲1、
    甲2類資料上「林春霞」筆跡與丙類資料上「林春霞」等筆
    跡筆劃特徵不同；由於韓、林二人所捺參考十指指紋不清，
    特徵點不明，依現有指紋資料歉難比對等文字，有該局111
    年10月12日函暨檢附該局文書暨指紋鑑識實驗室鑑定書可參
    (本院卷第82、87-91頁)，堪認僅被告韓立豪有在系爭本票
    上簽名，則原告未提出被告林春霞有簽名或授權他人簽名之
    證據，請求被告林春霞給付票款一節，自乏其據。
  ㈢被告韓立豪雖以前詞為辯，惟系爭本票上確為其所簽名，已
    如上述，且揆諸前揭說明，被告韓立豪與原告既非系爭本票
    之直接前、後手，自不得以未向原告借款之原因關係作抗辯
    ，是原告請求被告韓立豪給付系爭本票之票款24萬元，及自
    本院111年3月31日言詞辯論期日之筆錄影本送達翌日即111
    年4月8日(本院卷第26頁)起至清償日止，按年息6%計算之利
    息，為法之所許。
四、綜上所述，原告依票據之法律關係，請求如主文第1 項所示
    ，為有理由，應予准許；逾此範圍之請求，則屬無據，應予
    駁回。
五、本判決原告勝訴部分，係適用簡易程序所為被告韓立豪敗訴
    之判決，爰依民事訴訟法第389條第1項第3款規定依職權宣
    告假執行，並依同法第392條第2項規定諭知被告韓立豪得供
    擔保後免為假執行。
六、本件事證已臻明確，兩造其餘攻擊、防禦方法，核於判決結
    果不生影響，爰不一一論述，併此敘明。
七、訴訟費用負擔之依據：民事訴訟法第79條。 
中　　華　　民　　國　　111 　年　　11　　月　　24　　日
                  潮州簡易庭  法　官　曾迪群
附表：
編號 發   票   日 到期日 票  面  金  額 (新臺幣) 票據號碼 1 110年4月15日 110年5月16日 12萬元 WG0000000 2 110年5月10日 110年6月10日 12萬元 WG0000000 

以上正本係照原本作成。
如不服本判決，應於送達後20日內，向本院提出上訴狀並表明上
訴理由，如於本判決宣示後送達前提起上訴者，應於判決送達後
20 日內補提上訴理由書（須附繕本）。如委任律師提起上訴者
，應一併繳納上訴審裁判費。
中　　華　　民　　國　　111 　年　　11　　月　　24　　日
                              書記官　薛雅云